Minutes et répertoires du notaire Fiacre JUTET, 20 janvier 1622 - 27 octobre 1632 (étude VIII)
Archives nationales
- Minutes de Fiacre JUTET, janvier 1622 - 1645; MC/ET/VIII/608 - MC/ET/VIII/638
  - Minutes. 1630, janvier - 1630, avril, janvier 1630 - avril 1630; MC/ET/VIII/630
    - Bail pour six ans, avec entrée en jouissance au début de la foire Saint-Germain, par Antoine de Vauconsains, marchand mercier ordinaire du roi, demeurant dans l'île du Palais, sur le quai regardant la mégisserie, en la maison de M. Voisin, à François Simon, marchand, maître peintre, bourgeois 
      Documents du Minutier central concernant les peintres, sculpteurs et graveurs au XVIIe siècle (1600-1650) [études I à X, 1955 actes], par Marie-Antoinette Fleury, tome I, Paris, S.E.V.P.E.N, 1969, p. 644 (instrument de recherche imprimé dématérialisé, certaines notices sont plus détaillées dans la version intégrale accessible en ligne par la rubrique 'Autres instruments de recherche', voir contexte dans le Plan d’orientation général - Notaires de Paris, guides thématiques du Minutier).
      bail; Horloge (quai de l'); Cité (île de la); Saint-Germain (foire); Tournon (rue de); Simon, François; Vauconsains, Antoine de; Voisin (M.); commerçant; commerçant; commerçant; peintre
    - BUSNEL (Catherine) fille d'Isaac BUSNEL, écuyer, demeurant rue de la Verrerie et de Catherine NYVERT. § Mariage de Jean DUJARDIN, conseiller-audiencier du duc d'ORLEANS et garde des rôles de la Chancellerie de S.A., et de Catherine BUSNEL, 5 janvier 1630; MC/ET/VIII/630
      contrat de mariage; Busnel, Catherine
    - DUJARDIN (Jean) Conseiller-audiencier du duc d'ORLEANS, frère unique du Roi et garde des rôles de S.A. en la chancellerie, demeurant rue de la Verrerie, fils de Jean DUJARDIN, commissaire ordinaire en la marine du ponant et de Renée LE MANSEL, demeurant en Normandie. § Mariage de Jean DUJARDIN, assisté de Raphaël de VERNAY, écuyer, procureur de Jean DUJARDIN père, et de Catherine BUSNEL (Procuration sur parchemin, devant notaires de Falaise, jointe), 5 janvier 1630; MC/ET/VIII/630
      procuration; contrat de mariage; Dujardin, Jean
    - VAULTIER (Jeanne) veuve de Michel MONGNIET, cordonnier à Paris, demeurant rue de la Vieille-Draperie. § Mariage de Claude MATHIEU, marchand à Paris, et de Jeanne VAULTIER Parmi les témoins pour Jeanne VAULTIER: Jean VAULTIER, gagne derniers à Paris et Marguerite GRANDIDIER, ses père et mère., 6 janvier 1630; MC/ET/VIII/630
      contrat de mariage; Vaultier, Jeanne; Mathieu, Claude
    - MASSON (Jacques) maître charpentier demeurant au faubourg Saint-Germain-des-Prés, rue Princesse § Devis et marché de charpenterie par. .. à Marie JACQUEMAIN, veuve de Jacques QUETIF, 7 janvier 1630; MC/ET/VIII/630
      devis; marché; Masson, Jacques
    - CHARPENTERIE (marché de) § Devis et marché par Jacques MASSON, maître charpentier à Paris,[ demeurant au faubourg Saint-Germain-des-Prés, rue Princesse] à Marie JACQUEMAIN, veuve de Jacques QUETIF, pour ouvrages de charpenterie faits en une maison sise rue de la Barillerie, devant la grande porte du Palais,[ et quittance de] moyennant 460 livres, reçues de Hiérosme COTTIN, marchand linger, demeurant en lad. maison., 7 janvier 1630; MC/ET/VIII/630
      devis; marché; Masson, Jacques; Jacquemain, Marie; Quetif, Jacques; Cottin, Hiérôsme; charpentier
    - HAVART (Pierre) marchand mercier, bourgeois de Paris, demeurant rue de la Vieille Pelleterie § Vente par Pierre HAVART à Michel BIGNICOURT, marchand quincailler, de marchandises de quincaillerie (état jointe), et bail d'une boutique adossée contre l'église Saint-Barthélemy, 8 janvier 1630; MC/ET/VIII/630
      acte de vente; bail; Havart, Pierre
    - BIGNICOURT (Pierre) marchand quincaillier, bourgeois de Paris, demeurant rue de la Barillerie § Bail de boutique et vente de marchandises de quincaillerie à Michel BIGNICOURT, marchand quincaillier à Paris, en présence de..., son frère., 8 janvier 1630; MC/ET/VIII/630
      acte de vente; bail; Bignicourt, Pierre
    - BIGNICOURT (Michel) marchand quincailler demeurant sur le Pont Saint-Michel et Marie TOURNANT, sa femme. § Bail par Pierre HAVART, marchand mercier à Paris, à... d'une boutique adossée contre l'église Saint-Barthélemy et vente de marchandises de quincaillerie à... (état joint), 8 janvier 1630; MC/ET/VIII/630
      acte de vente; bail; Bignicourt, Michel
    - BIDOULT (Daniel) Marchand bourgeois de Paris, rue et paroisse Saint-Germain-l'Auxerrois § Inventaire après décès de Daniel BIDOULT, à la requête de Jeanne de LUGNY, sa veuve, 12 janvier 1630; MC/ET/VIII/630
      inventaire après décès; Bidoult, Daniel
    - LINGER (marchand) (Apprentissage) § Mise en apprentissage par Jean PHILIPPES, maître boursier-gibecier, pour 3 ans, de son fils, Jean PHILIPPES, âgé de 16 à 17 ans, chez Jacques POTHIER marchand LINGER, moyennant 100 l., 16 janvier 1630; MC/ET/VIII/630
      contrat d'apprentissage; Pothier, Jacques
    - DUPREZ (Antoine) marchand tapissier bourgeois de Paris et Madeleine GAILLIART, sa femme, demeurant en la maison de Guillaume GAILLIART, marchand tapissier, sur le Pont Notre-Dame, au Mortier d'Or[au coin de la rue de la Tannerie, enseigne du Mortier d'or, en son nom et comme tuteur des enfants qu'il a eus de défunt Guyonne DERRE, sa femme.] § Transaction entre... et les autres héritiers de défunts Anceaume GAILLIART, marchand tapissier et Claude de MARCELLE, sa femme.; Inventaire des marchandises de tapisseries d'... et de Guillaume GAILLIART., 18 janvier 1630 - 29 janvier 1630; MC/ET/VIII/630
      inventaire; accord; Duprez, Antoine; Gailliart, Anceaume
    - PORTE SAINT-DENIS (contrôleur de la) CARTUS (Antoine) § Transaction et inventaires en présence de Antoine CARTUS, à cause de Louise GAILLIART, sa femme, 18, 29 janvier et 14 février 1630., 18 janvier 1630 - 14 février 1630; MC/ET/VIII/630
      inventaire; accord; Cartus, Antoine
    - PIJART (Guillaume) marchand joaillier et bourgeois de Paris,[ ) maison du Pot d'étain Ile du Palais] demeurant dans l'île du Palais, maison du Pot d'étain. § Transaction entre Claude HACQUETEAU, avocat en la cour de Parlement, ayant charge de François de LORRAINE, marquis de HATTON-CHASTEL, et .., au sujet d'une rente, et décharge de .. à Anne HOTMAN, veuve de Pierre CHAPPELLAIN, conseiller et intendant de la duchesse de MERCOEUR., 24 janvier 1630; MC/ET/VIII/630
      accord; Pijart, Guillaume; Lorraine, François de
    - CHAPPELLAIN (Pierre) Conseiller et intendant des maison, affaires et finances de défunte duchesse de MERCOEUR. § (2 actes); Transaction et décharge à Anne HOTMAN, veuve de Pierre CHAPPELLAIN, légataire universelle de défunt Jacques DANIEL, avocat, héritier de défunt Nicolas DANIEL, conseiller du Roi, tous deux agents des affaires de François de LORRAINE., 24 janvier 1630; MC/ET/VIII/630
      accord; Chappellain, Pierre
    - Bail par Nicolas Formé, conseiller et maître de la musique du roi, chanoine de la Sainte-Chapelle, demeurant en l'enclos du Palais, pour trois années, à François Macqueron, secrétaire du premier président du parlement, demeurant en l'hôtel de celui-ci, d'un appartement en sa maison canoniale [sise dans l'enclos du Palais], moyennant 500 livres de loyer annuel., 26 janvier 1630; MC/ET/VIII/630
    - DELAVILLE (Gilbert) Procureur en la cour de Parlement, demeurant rue et paroisse Saint-Christophe, fils de Noël DELAVILLE, bourgeois de la ville de Cusset. § Mariage de Gilbert DELAVILLE et de Catherine MONNEROT. (Procuration devant notaires de Cusset, jointe); Transport de Gilles MONNEROT et sa femme, à Catherine MONNEROT, leur fille et à Gilbert DELAVILLE, 28 janvier 1630 - 4 février 1630; MC/ET/VIII/630
      procuration; contrat de mariage; Delaville, Gilbert; Monnerot, Catherine
    - MÉDECIN (docteur en médecine de l'Université de Paris) REGNIER § Mariage en présence de Mre REGNIER, 28 janvier 1630; MC/ET/VIII/630
    - GAILLIART (Guillaume) maître tapissier, bourgeois de Paris, demeurant rue Planche Mibray, au bout du Pont-Notre-Dame, maison du Mortier d'or § Inventaire de défunte Guyonne DERRE, femme de. .. à la requête de ce dernier; en présence d'Antoine CARTUS, contrôleur à la porte Saint-Denis, subrogé tuteur, et d'Antoine DUPREZ, aussi marchand tapissier, beau-frère et associé de. .. (Prisée de la marchandise), 29 janvier 1630; MC/ET/VIII/630
      inventaire; Gailliart, Guillaume
    - TAPISSERIES (Inventaire de marchandises de) § Inventaire des biens de Guillaume GAILLIART et Antoine DUPREZ, marchands tapissiers associés, après décès de Guyonne DERRE, femme dud. GAILLIART (Prisée et. .. par Sébastien PAYEN et Jean NERET, aussi marchands tapissiers), 29 janvier 1630; MC/ET/VIII/630
      inventaire; Neret, Jean; Payen, Sébastien
    - BIJOUX § Quittance de Marie de LA NOUE, veuve de Pons de LAUZIERES de THEMINES, maréchal de France à Léonard de BOISLORE, pour la vente d'une montre d'or couverte de turquoises, d'une valeur de 500 l. que lui avait donnée la princesse de CONTI, d'une boite de diamants, d'une valeur de 700 livres, donnée à lad. demoiselle par Mme de CHEVREUSE et 800 l. pour une chaîne d'or et 6 petites bagues., 31 janvier 1630; MC/ET/VIII/630
      quittance; La Noue, Maie de
    - BOISLORE (Léonard de) demeurant chez Marie de LA NOUE, veuve[de Pons LAUZIERES de THEMINES, chevalier des Ordres du Roi, maréchal de France, gouverneur et lieutenant général pour S.M. en la province de Bretagne, de présent à Paris, logée, rue Christine] § Quittance à Léonard de BOISLORE pour la vente d'une montre d'or couverte de turquoises donnée à Léonard de BOISLORE par la princesse de CONTI et différents bijoux., 31 janvier 1630; MC/ET/VIII/630
      quittance; Boislore, léonard de; Conti, Louise Marguerite de Lorraine (1574-1631; La Noue, Marie de
    - BRAGELOIGNE (Madeleine de) veuve de Philippe de MARLE, seigneur d'ORCHEUX, conseiller du Roi, maître ordinaire de son Hôtel, demeurant rue Porte-Foin, près des Enfants-Rouges. § Quittance de rachat par Madeleine de BRAGELOIGNE, 31 janvier 1630; MC/ET/VIII/630
      quittance; Bragelongne, Madeleine de
    - LA LOUVERE (Jacques) maître charpentier de la grande cognée,[, d'ouvrages de charpenterie et couverture à faire en une maison rue du Bourg l'Abbé,[ Maison proche de celle de l'Ecu de France] moyennant 700 livres; ] demeurant aux Marais du Temple, rue Charlot § Devis et marché de maçonnerie et charpenterie par Nicolas GIRAULT, maître maçon[demeurant rue de Montmorency] et par. .. à Charles CHAILLOU, maître peintre à Paris. (A la suite: 1630, 11 avril quittance), 2 février 1630; MC/ET/VIII/630
      quittance; devis; marché; Girault, Nicolas; La Louvere, Jacques; Chaillou, Charles
    - OFFICE d'ARCHER de la Compagnie du lieutenant criminel de robe courte à Paris § Vente par François CHARPENTIER, écuyer, garde du corps de la Reine mère du Roi, à Pierre TESTARD, de l'état et OFFICE d'ARCHER de la Compagnie du lieutenant criminel de robe courte à Paris, moyennant 1800 £., 7 février 1630; MC/ET/VIII/630
    - CADOT (Nicolas) demeurant grande rue Mouffetard et Edmée DAUROUX, sa femme. § Quittance de Nicolas CADOT à Jean BUISSON, conseiller, secrétaire du Roi, et Madeleine CADOT, sa femme, de 4000 l.. pour le rachat d'une rente Viagère que Jeanne HEBERT, veuve de Pierre CADOT avait donnée aud Nicolas CADOT., 11 février 1630; MC/ET/VIII/630
      quittance; Cadot, Nicolas
    - GAILLIART (Guillaume) maître tapissier à Paris § Inventaire des biens de défunte Claude de MARCELLE, veuve d'Anceaume GAILLIART, tapissier, bourgeois de Paris, à la requête de. .. et autres., 14 février 1630; MC/ET/VIII/630
      inventaire; Gailliart, Guillaume; Gailliart, Anceaume
    - DUPREZ (Antoine) marchand tapissier à Paris § Inventaire en présence de..., à cause de Madeleine GAILLIART, sa femme., 14 février 1630; MC/ET/VIII/630
      inventaire; Duprez, Antoine
    - LARDY (ferme de regratier du sel de la paroisse de) § Promesse entre François MOYNET, notaire royal à Lardy et Pierre CHESNEAU, marchand à Lardy, de partager la ferme de regratier du sel de la paroisse de LARDY si l'un d'eux l'obtient., 16 février 1630; MC/ET/VIII/630
      Lardy, ferme de regratier du sel de la paroisse de
    - VUATEBLÉ (Madeleine) fille de défunt Jean VUATEBLÉ, procureur au Châtelet et de Marie de LAISTRE, demeurant rue Saint-Pierre-aux-Boeufs § Mariage de Pomponne DU FAYOT, écuyer,[ sieur d'ACHERES, fils de défunt Guillaume DU FAYOT, conseiller, notaire et secrétaire du roi, maison et couronne de France et d'Anne LALLEMANT, demeurant rue de la Poterie] et de Madeleine VUATEBLÉ, assistée de Melchior SOMMA, secrétaire de la chambre du Roi, procureur de Marie de LAISTRE., 22 février 1630; MC/ET/VIII/630
      contrat de mariage; Vuateblé, Madeleine; Du Fayot, Pomponne
    - LINGER (marchand) au Palais COUSIN (François) § Obligation du marquis de VIGNOLES envers François COUSIN de 625 l. pour marchandises de lingerie; Compte entre Perrette GRELLE, veuve de Louis CHAMBIGE, marchand linger au Palais et François COUSIN son gendre., 1er mars 1630 - 6 avril 1630; MC/ET/VIII/630
      obligation; Cousin, François
    - LA HURE (Bertrand de) seigneur et marquis de VIGNOLES, chevalier de l'ordre du Roi, gentilhomme ordinaire de sa chambre, conseiller en ses conseils, d'état et privé, capitaine de 100 hommes d'armes de ses ordonnances et premier Maréchal de ses camps et armées, étant ordinairement en la suite de la Cour, à présent logé rue du Petit-Lion, à l'Image Saint-Michel § Obligation de Bertrand de LA HURE envers François COUSIN, marchand linger, de 625 l. pour fournitures de lingerie., 1er mars 1630; MC/ET/VIII/630
      obligation; La Hure, Bertrand de
    - VASSET (Antoine) maître ès arts en l'Université de Paris, demeurant rue Saint-Honoré, paroisse Saint-Germain-l'Auxerrois. § Marché d'impression par Antoine VASSET à Pierre ROCOLET marchand libraire, du livre intitulé l'Isagoge et les zététiques du sieur VIETTE, traduit par Antoine VASSET en français, pour les imprimer et vendre, contre 25 exemplaires pour Antoine VASSET, 5 mars 1630; MC/ET/VIII/630
      marché; Vasset, Antoine; Rocolet, Pierre
    - CALENDRE (rue de la) Maison de la Clef d'Argent § Bail par Gabriel CHOSSON, bourgeois de Paris, à Jean VUTRY, maître savetier, tous deux demeurant en la rue de la CALENDRE, d'une boutique dépendant de ladite maison, pour aussi longtemps que CHOSSON y demeurera, moyennant 50 l. par an., 5 mars 1630; MC/ET/VIII/630
    - PARENCAY (Couvent du) en Albret § Obligation de Gaston ESCUDIER, avocat en la cour de Parlement, conseil et faisant les affaires des religieuses du Couvent du PARENCAY, envers Louis BIDAULT, solliciteur faisant les affaires des religieuses du couvent de Fontaine.[ (A la suite: 1631, 7 janvier, quittance dud. BIDAULT)], 6 mars 1630; MC/ET/VIII/630
      obligation; Parencay, Couvent du
    - Quittance par Edme Quesnay, prêtre et curé de Frouville, à Gaspard Caffin, aussi prêtre, chantre en l'église de Paris, demeurant au cloître Notre-Dame, de 18 livres en déduction de 36 livres que lui devait Caffin par obligation, et mainlevée de la saisie faite sur les gages accordés audit Caffin par les sieurs de la Sainte-Chapelle., 6 mars 1630; MC/ET/VIII/630
    - COUSTURIER (Claude) marchand orfèvre, bourgeois de Paris, demeurant en l'Ile du Palais. § Quittance de. .. à Jacques d'AUZOLLES procureur de René de CARBONNEL, seigneur et marquis de CANIZY, 11 mars 1630; MC/ET/VIII/630
      quittance; Cousturier, Claude
    - SAINT-GERMAIN-des-PRÉS (terroir) Pré-aux-Clercs § Transaction au nom de MM. de l'Université de Paris, à propos d'un empiètement sur les deux prés-aux-clercs appartenant à lad. Université, à cause de l'adjudication d'une maison sise au faubourg Saint-Germain, avec jardin tenant d'un côté au moulin de la biette, de l'autre à la rue du Bac et par derrière sur le grand pré, échue aux sieurs LEFEBURE et PIJART., 11 mars 1630; MC/ET/VIII/630
    - DAUPHINÉ § Promesse par Jean d'ARCIEZ, gentilhomme ordinaire de la chambre du Roi et Lieutenant au gouvernement du fort de Barrault en DAUPHINÉ, et autre, envers Jacques d'ARMANS, conseiller du Roi, trésorier provincial de l'extraordinaire des Guerres en DAUPHINÉ, 14 mars 1630; MC/ET/VIII/630
    - Bail pour un an, par Pierre Turpin [graveur ordinaire des sceaux des chancelleries de France[et cachets de S.M.] et par Marie Repuffart, sa femme, à Étienne Marque, maître horloger, demeurant rue de la Savaterie, d'une boutique fermant à clé, située contre le pilier de la Sainte-Chapelle, dans la cour du Palais, moyennant un loyer annuel de 90 livres tournois., 14 mars 1630; MC/ET/VIII/630
      Ledit Turpin ne peut signer à cause de sa maladie, et ladite Repussart déclare ne savoir ni écrire ni signer.
      bail; Justice (palais de); Sainte-Chapelle; Savaterie (rue de la); Marque, Etienne; Repuffart, Marie; Turpin, Pierre; horloger
    - JEAN-BEAUSIRE (rue) Maison sise rue JEAN-BEAUSIRE dépendant d'une grande maison rue des Tournelles. § Bail par Marie JACQUEMAIN, veuve de Jacques QUETIF et par Pierre COURTIN, pour 2 ans, à Daniel AUDEBERT, bourgeois de Paris, d'une rue JEAN-BEAUSIRE, moyennant six vingt quinze livres de loyer annuel, 18 mars 1630; MC/ET/VIII/630
    - BESSIN (Nicolas) marchand libraire à Paris § Vente de privilège de l'impression du livre intitulé Les jeux de l'Inconnu, par le sieur de VAULX, à Pierre ROCOLET, Antoine de SOMMAVILLE, Nicolas BESSIN et Augustin COURBE.[ tous marchands libraires à Paris, du privilège d'impression du livre intitulé Les jeux de l'Inconnu, moyennant 300 l.ts. et 50 exemplaires de l'ouvrage dès qu'il sera imprimé] (A la suite: 1630, 23 mars, quittance), 19 mars 1630; MC/ET/VIII/630
      acte de vente; quittance; Bessin, Nicolas (160.?-1631); Courbé, Augustin (159.?-166.?); Bessin, Nicolas; Sommaville, Antoine de; Rocolet, Pie; Vaulx, Guillaume de
    - LA RUELLE (Thomas de) marchand libraire à Paris § Vente d'un privilège d'impression par Guillaume de VAULX, écuyer, à plusieurs marchands libraires auxquels il fait promettre de ne pas faire entrer le sieur Thomas de LA RUELLE dans leur association afin qu'il ne puisse se servir contre lui d'une promesse qu'il lui a faite avant l'obtention du privilège., 19 mars 1630; MC/ET/VIII/630
      acte de vente; La Ruelle, Thomas de
    - IMPRIMEUR (marchand LIBRAIRE et Me) à Paris VITRÉ (Antoine) rue des Carmes § Marché d'impression dans lequel la maison d'Antoine VITRÉ est citée., 19 mars 1630; MC/ET/VIII/630
      marché; Vitré, Antoine
    - PIJART (Guillaume) marchand joaillier, bourgeois de Paris, demeurant dans l'Ile du Palais, en la maison du Pot d'Etain, regardant le quai des Augustins, et Geneviève LE CHARRON, sa femme. § Donation par .. de 4000 livres aux RR.PP. de la Compagnie de Jésus, par dévotion et en considération de ce que Pierre PIJART, leur fis est au noviciat., 23 mars 1630; MC/ET/VIII/630
      donation; Pijart, Guillaume; Le Charron, Geneviève
    - COMPAGNIE de JÉSUS § Donation par Guillaume PIJART, marchand joaillier à Paris et Geneviève LE CHARRON, sa femme, par dévotion et en considération de ce que Pierre PIJART leur fils est au noviciat de la COMPAGNIE de JÉSUS, aux RÉVÉRENDS PÈRES Jean FILLEAU, provincial de la province de France et Gilles BEZIER, procureur général, de la somme de 2000 l. pour le collège de Clermont, rue Saint-Jacques et de celle de 2000 pour la maison professe de la COMPAGNIE de JÉSUS, rue Saint-Antoine, église Saint-Louis., 23 mars 1630; MC/ET/VIII/630
    - PLANCHE-MIBRAY (rue) au bout du Pont Notre-Dame Maison à l'enseigne du Lion rouge § Bail par Sébastien PIEDECERF, bourgeois de Paris, demeurant en la rue PLANCHE-MIBRAY, pour 4 ans, à Pierre MAGNEUX, marchand de soie à Paris, d'une boutique dépendant de ladite rue PLANCHE-MIBRAY, faisant le coin de la rue de la Vannerie, moyennant 300 l. par an., 26 mars 1630; MC/ET/VIII/630
      bail; Planche-Mibray, rue
    - NEMOURS (maison de) § Quittance de Jacques de LAUNE, lavandier ordinaire du duc de NEMOURS, à Pierre DUFRESNE, conseiller et secrétaire d'Henry de SAVOIE, de la somme de 500 livres pour fournitures et blanchissage de linge à la maison de NEMOURS, 28 mars 1630; MC/ET/VIII/630
      quittance; Laune, Jacques de
    - IMPRIMEUR-LIBRAIRE (Apprentissage) § Mise en apprentissage par Jacques DUGAST, maître Apprentissage IMPRIMEUR-LIBRAIRE à Paris, procureur de Nicole BRUNEAU, veuve de Jean LELOUP, demeurant à Pierremont près de Liesse, pour 5 ans, de Pasquier LE LOUP, âgé de 14 ans, chez Antoine CHAMPENOIS, maître Apprentissage IMPRIMEUR-LIBRAIRE à Paris, sans aucun débours., 8 avril 1630; MC/ET/VIII/630
      contrat d'apprentissage; Dugast, Jacques; Champenois, Antoine
    - MENUISIER (Me) à Paris PERRIGNON Claude § Mariage de Michel PERRIGNON, maître menuisier à Paris, en présence de Denise VUIET, sa mère, veuve de. .., 9 avril 1630; MC/ET/VIII/630
      contrat de mariage; Perrignon, Claude; Perrignon, Michel; Vuiet, Denise
    - CHAUVEAU (Marie) servante de Jean LEVESQUE, marchand bourgeois de Paris, demeurant à la Rose rouge, sur le Pont Notre-Dame, fille de Gabriel CHAUVEAU, laboureur à Vibraye, au Maine, et d'Anne JACQUELYN. § Mariage de Michel PERRIGNON, maître menuisier à Paris et de Marie CHAUVEAU [, (avec procuration devant notaires de VIBRAYE jointe], 9 avril 1630; MC/ET/VIII/630
      contrat de mariage; Chauveau, Marie
    - PERRIGNON (Michel) maître menuisier à Paris, demeurant rue de Marivaux, fils de défunt Claude PERRIGNON, maître menuisier à Paris et de Denise VUIET. § Mariage de .. et de Marie CHAUVEAU. Parmi les témoins pour ..: Pierre CHAUDET, maître menuisier à Paris, beau frère à cause de Marie PERRIGNON, sa femme., 9 avril 1630; MC/ET/VIII/630
      contrat de mariage; Perrignon, Michel; Chaudet, Pierre
    - MENUISIER (Me) PERRIGNON Michel rue Marivaux fils de défunt Claude PERRIGNON, maître menuisier à Paris et de Denise VUIET § Mariage de. .. et de Marie CHAUVEAU, 9 avril 1630; MC/ET/VIII/630
      contrat de mariage; Perrignon, Michel; Perrignon, Claude; Vuiet, Denise; Chauveau, Marie
    - BUSNEL (Isaac) bourgeois de Paris et Catherine NYVERT, sa femme, demeurant rue de la Verrerie § Mariage de Marguerite AVRIL, servante de Isaac BUSNEL, en leur présence et en la présence de Catherine BUSNEL, épouse de Jean DUJARDIN, conseiller audiencier du duc d'Orléans et de Claude BUSNEL, étudiant; Isaac BUSNEL promettent 300 livres à ladite AVRIL, gagnées et épargnés sur son service, plus 100 livres en meubles qu'ils lui donnent., 11 avril 1630; MC/ET/VIII/630
      contrat de mariage; Busnel, Isaac
    - GEVELIE (Antoine) maître aiguilletier, demeurant rue Mondetour, fils de Pierre GEVELLE, maître raccoustreur de bas d'étame à Paris et de défunte Barbe LAMBERT § Mariage de Antoine GEVELIE et de Marguerite AVRIL. Parmi les témoins pour Antoine GEVELIE Jacques VALLEE, maître aiguilletier, son maître d'apprentissage., 11 avril 1630; MC/ET/VIII/630
      contrat d'apprentissage; contrat de mariage; Gevelie, Antoine
    - AVRIL (Marguerite) de défunts Hilaire AVRIL, boulanger à Puiseaux en Gâtinais et de Jeanne PONCEAU, elle demeurant au logis et service de Isaac BUSNEL, bourgeois de Paris et Catherine NYVERT sa femme, rue de la Verrerie. § Mariage d'Antoine GEVELLE, maître aiguilletier à Paris et de Marguerite AVRIL, 11 avril 1630; MC/ET/VIII/630
      contrat de mariage; Avril, Marguerite
    - Quittance par Thomas Vassetz, notaire au Châtelet, demeurant rue des Marmousets, à Gabriel Barbier, maître ceinturier, bourgeois de Paris, et Jeanne Payen, sa femme, et à Martin Regnault, maître joueur d'instruments, bourgeois de Paris, et Antoinette Payen, sa femme, de la somme de 1.219 livres, pour payement d'arrérages et rachat d'une rente, constituée, le 7 mars 1625, au profit d'Antoine Payen, maître boursier, et de Marie Charles, sa femme., 12 avril 1630; MC/ET/VIII/630